臺灣苗栗地方法院民事裁定
110年度小抗字第1號
抗  告  人  鍾宏正  
相  對  人  馨琳揚企管顧問有限公司


法定代理人  唐明良  
上列當事人間請求給付電信費事件，抗告人對於民國110年7月5
日本院苗栗簡易庭110年度苗小字第276號民事裁定，提起抗告，
本院裁定如下：
    主  文
抗告駁回。
抗告程序費用新臺幣1,000元由抗告人負擔。
    理  由
一、按對於小額程序之第一審裁判之上訴或抗告，非以其違背法
    令為理由，不得為之；民事訴訟法第436條之24第2項定有明
    文。而所謂違背法令，係指依同法第436條之32第2項準用第
    468條所定裁定不適用法規或適用不當、第469條各款所列當
    然違背法令之情形。是當事人對於小額程序第一審裁判提起
    抗告時，如以原裁定有民事訴訟法第468條所定不適用法規
    或適用不當為理由，其抗告狀或理由書應具體指摘該裁定所
    違背法規之條項，或有關解釋之字號，或成文法以外之習慣
    或法理等及其內容，暨係據何訴訟資料可認為有違背法令之
    事實；如以原裁定有同法第469條各款所列當然違背法令之
    情形為理由，其抗告狀或理由書應具體揭示該裁定有合於各
    款所列情形之內容，及係據何訴訟資料可認為有當然違背法
    令之事實。倘當事人未依上述方式表明，或所表明者顯與前
    揭法條規定不符，即難認其抗告為合法，法院毋庸命補正，
    應逕以裁定駁回之（最高法院71年台上字第314號判例要旨
    參照）。
二、抗告意旨略以：法院有要求相對人提出買受債權之契約書、
    債權轉讓契約證明釋明否？債權轉讓契約上簽名是台灣大哥
    大及台灣之星所屬何人簽的？相對人未將基本的民事訴訟書
    狀寄給抗告人，法院應要求相對人提出郵局掛號投遞證明，
    證明其遵守訴訟法規定。本件請求之電話費用及專案補貼款
    ，後者屬遠傳電信公司販售商品之代價，非屬違約金，均有
    民法第127條第8款短期時時效之適用。又依消費者保護法第
    11條之1第1、2、3項定，相對人理應舉證前手與當事人訂立
    定型化契約前有提供30日之審閱期。再相對人所提出之債權
    資料均不能證明為電信公司所提供，且未提出送達抗告人之
    回執或證據，用以認定時效中斷之確切時點，相對人之本案
    請求已罹於2年短期時效等語。為此提起抗告，請求廢棄原
    裁定。
三、經查，抗告人於原審提起反訴，並聲明：⑴確認相對人所提
    之台灣大哥大公司之債權讓與證明書與抗告人間法律關係不
    存在。⑵確認抗告人與台灣大哥大公司電信契約債權債務與
    法律關係不存在。⑶相對人應予銷燬抗告人個人資料、不得
    持有。⑷相對人應賠償抗告人新臺幣（下同）50,000元。經
    原審以其反訴聲明第1 、2、4項合計已逾100,000元，不得
    適用小額訴訟程序，聲明第3 項則屬非財產權訴訟不得適用
    小額訴訟程序，應行通常訴訟程序；又原審前函詢兩造就反
    訴部分繼續適用小額訴訟程序表示意見，逾期即視為不同意
    ，而抗告人逾期未表示意見，應視為不同意等為由，認反訴
    部分行小額訴訟程序不適當，而駁回抗告人提起之反訴。抗
    告人不服提起抗告，然參以其抗告理由，均係就其於原審反
    訴之原因事實與理由為陳述補充，而非具體指明原審駁回反
    訴之裁定有何不適用法規、或適用法規不當之情形，亦未揭
    示原審裁定違背法規之名稱、內容，或司法院解釋、或法理
    習慣等，自難認抗告人已對原審裁定違背法令之情形為具體
    之指摘，即其未合法表明抗告理由。揆諸前揭判例意旨及說
    明，其抗告不合法，應予裁定駁回。
四、據上論結，本件抗告為不合法，依民事訴訟法第436條之32
    第3項、第495條之1第1項、第444 條第1 項前段、第436條
    之19第1 項、第95條、第78條，裁定如主文。
中　　華　　民　　國　　110 　年　　9 　　月　　23　　日
                  民事第二庭  審判長法　官   曾明玉
　　　　　　　　　                  法　官   顏苾涵
　　　　　　　　　　　　　　　　　　法　官   黃怡玲
以上正本係照原本作成。
本裁定不得再抗告。　　　　　　　　　　　　　　　　　　
                                    書記官   陳映綺
中　　華　　民　　國　　110 　年　　9 　　月　　23　　日